臺灣高等法院臺中分院刑事判決　　　　94年度上訴字第2375號
上　訴　人
即　被　告　甲○○
上列上訴人因毒品危害防制條例案件，不服臺灣臺中地方法院94
年度訴字第2819號中華民國94年10月11日第一審判決（起訴案號
：臺灣臺中地方法院檢察署94年度毒偵字第3880號），提起上訴
，本院判決如下：
    主  文
上訴駁回。
    犯罪事實
一、甲○○曾因違反麻醉藥品管理條例及肅清煙毒條例案件，經
    臺灣臺中地方法院分別判處有期徒刑8月、3年2月，定應執
    行刑為有期徒刑3年8月確定，於民國（下同）85年6月18日
    假釋，後假釋經撤銷，應執行殘刑1年8月14日；又因妨害兵
    役及賭博案件，經本院及臺灣臺中地方法院分別判處有期徒
    刑3月、4月，定應執行刑為有期徒刑6月確定，連同上開殘
    刑合併執行至88年7月2日又假釋，後假釋再經撤銷，應執行
    殘刑10月15日，於90年4月30日執行完畢；復因違反毒品危
    害防制條例案件，經臺灣臺中地方法院分別判處有期徒刑10
    月及3月，定應執行刑為有期徒刑1年確定，於93年12月31日
    執行完畢；並曾因施用毒品案件，經送觀察、勒戒後，認有
    繼續施用毒品之傾向，令入戒治處所強制戒治，於93年1月9
    日釋放（接續執行上開有期徒刑1年部分）。詎仍不知悔改
    ，又基於施用第1級毒品之概括犯意，自94年4月下旬某日起
    至94年5月26日止，連續在臺中縣太平市○○路8號4樓之1住
    處，利用藥鏟，以注射針筒注射之方式，施用第1級毒品海
    洛因多次，約2、3天施用1次。嗣於94年5月26日14時30分許
    ，為警在上開住處搜索查獲，並扣得其所有之第1級毒品海
    洛因1包（淨重0‧13公克，空包裝重0‧23公克）及其所有
    供其施用海洛因所用之注射針筒、藥鏟各1支。
二、案經臺中縣警察局霧峰分局報請臺灣臺中地方法院檢察署檢
    察官偵查起訴。
    理  由
一、上揭犯罪事實，業經上訴人即被告甲○○先後於偵審中供承
    不諱，而被告為警查獲後所採取之尿液，經送請詮昕科技股
    份有限公司檢驗結果，嗎啡呈現陽性反應，有該公司濫用藥
    物尿液檢驗報告1份附卷可稽（見偵查卷第15頁）。本件復
    有毒品海洛因1包（淨重0‧13公克，空包裝重0‧23公克，
    此有法務部調查局94年7月15日調科壹字第120016219號鑑定
    通知書附於原審卷第19頁可稽）及注射針筒、藥鏟各1支等
    證物扣案可資佐證，足見被告上開自白，確與事實相符，堪
    予採認。又被告前已因施用毒品案件，經臺灣臺中地方法院
    檢察署檢察官提起公訴，並由臺灣臺中地方法院以裁定送強
    制戒治1年，嗣於93年1月9日因毒品危害防制條例之修正而
    停止其戒治，此有臺灣臺中地方法院檢察署全國施用毒品案
    件紀錄表在卷可查（見偵查卷第5頁），是被告確有於強制
    戒治執行完畢後，5年內復行施用毒品之罪行。綜此，本件
    事證已臻明確，被告上揭施用毒品海洛因之犯行，堪以認定
    。
二、按海洛因係毒品危害防制條例第2條第2項第1款所指之第1級
    毒品。核被告所為，係犯毒品危害防制條例第10條第1項之
    施用第1級毒品罪。被告施用毒品前後之持有第1級毒品之低
    度行為，應為其施用第1級毒品之高度行為所吸收，不另論
    罪。被告先後多次施用第1級毒品海洛因之犯行，時間緊接
    ，犯罪構成要件相同，顯係基於概括犯意反覆為之，為連續
    犯，應依刑法第56條之規定論以1罪，並加重其刑。又查被
    告曾因違反麻醉藥品管理條例及肅清煙毒條例案件，經臺灣
    臺中地方法院分別判處有期徒刑8月、3年2月，定應執行刑
    為有期徒刑3年8月確定，於85年6月18日假釋，後假釋經撤
    銷，應執行殘刑1年8月14日；又因妨害兵役及賭博案件，經
    本院及臺灣臺中地方法院分別判處有期徒刑3月、4月，定應
    執行刑為有期徒刑6月確定，連同上開殘刑合併執行至88年7
    月2日又假釋，後假釋再經撤銷，應執行殘刑10月15日，於9
    0年4月30日執行完畢；復因違反毒品危害防制條例案件，經
    臺灣臺中地方法院分別判處有期徒刑10月及3月，定應執行
    刑為有期徒刑1年確定，於93年12月31日執行完畢，有臺灣
    高等法院被告全國前案紀錄表在卷可查（見本院卷第11頁至
    第17頁），被告於有期徒刑執行完畢後，5年以內再犯本件
    有期徒刑以上之罪，為累犯，應依刑法第47條規定，遞加重
    其刑。原審經審理結果，認被告罪證明確，因而適用毒品危
    害防制條例第10條第1項、第18條第1項前段，刑法第56條、
    第11條、第47條、第38條第1項第2款等規定，並審酌被告已
    有竊盜、麻醉藥品管理條例、肅清煙毒條例、妨害兵役、賭
    博、毒品危害防制條例等前科，並曾經觀察勒戒、強制戒治
    ，仍繼續施用第1級毒品，顯不知悔改，事後坦承上情，態
    度尚佳，及其犯罪動機、手段、所生危害等一切情狀，量處
    有期徒刑11月，另認扣案之第1級毒品海洛因1包（淨重0‧1
    3公克，空包裝重0‧23公克），應依毒品危害防制條例第18
    條第1項前段規定，宣告沒收銷燬。又認扣案之注射針筒、
    藥鏟各1支，係被告所有供其施用海洛因所用之物，依刑法
    第38條第1項第2款之規定，宣告沒收，經核其認事用法，尚
    無違誤，量刑亦屬妥適，被告提起上訴未提出其他有利之證
    據及辯解，僅表示希望爭取多一點時間把身體調養好，再入
    監服刑云云，核無理由，應予駁回。
據上論斷，應依刑事訴訟法第368條，判決如主文。
本案經檢察官乙○○到庭執行職務。
中　　華　　民　　國　　94　　年　　12 　月　　30 　　日
            刑事第一庭　審判長法  官  陳  紀  綱
                              法  官  陳  嘉  雄
                              法  官  王  國  棟
上列正本證明與原本無異。
如不服本判決應於收受送達後十日內向本院提出上訴書狀，其未
敘述上訴之理由者並得於提起上訴後十日內向本院補提理由書（
均須按他造當事人之人數附繕本）。
                              書記官  郭  振  祥
中　　華　　民　　國　　95　　年　　1　　月　　 2 　　日
                                                      Ａ
